Inventaris van het archief van de Stichting Pensioenadministratie Wijk-, Buurt- en Clubhuiswerk, 1973-1978
Nationaal Archief, Den Haag
Pensioenadministratie Wijk-, Buurt- en Clubhuiswerk
1973-1978
I27137
0.40 meter; 10 inventarisnummers.
Normale geschreven, getypte en gedrukte documenten, geen bijzondere handschriften.
Nationaal Archief, Den Haag
Stichting Pensioenadministratie Wijk-, Buurt- en Clubhuiswerk
Het archief bevat onder meer stukken betreffende oprichting en opheffing van de stichting en betreffende bestuursvergaderingen, alsmede correspondentie, financiële overzichten en circulaires.
Archiefvorming
Geschiedenis van het archiefbeheer
De verwerving van het archief
De rechtstitel is (nog) onbekend.
Inhoud en structuur van het archief
2.19
Selectie en vernietiging
Een groot gedeelte van de correspondentie is vernietigd.
Aanwijzingen voor de gebruiker
Openbaarheidsbeperkingen
Volledig openbaar.
Materiële beperkingen
Aanvraaginstructie
Openbare archiefstukken kunnen online worden aangevraagd en gereserveerd. U kunt dit ook via de terminals in de studiezaal van het Nationaal Archief doen. Om te kunnen reserveren dient u de volgende stappen te volgen:
U maakt een profiel aan op www.gahetna.nl, en logt vervolgens in
Via de archiefinventaris (alleen de beschrijvingen met rode nummers) selecteert u het gewenste archiefstuk door op de knop 'Reserveren' te klikken
In het volgende scherm geeft u aan op welke dag u het archiefstuk wilt inzien
Indien u zich bevindt in de studiezaal en een tafelnummer heeft ontvangen kunt u dit nummer vermelden. Als u geen tafelnummer heeft kunt u tafelnummer 777 laten staan
Vervolgens bevestigt u uw reservering door deze te versturen.
Verwant materiaal
Beschikbaarheid van kopieën
Beschrijving van de series en archiefbestanddelen
- Oprichting, statuten, overeenkomsten, opheffing, (1973-1978); 1
- Bestuursvergaderingen, 1973 t/m 1e halfjaar 1977; 2
- Bestuursvergaderingen, 2e halfjaar 1977 t/m 1978; 3
- Enquete onder w.b.c.-instellingen i.v.m. verplichte toetreding tot het-PGGM per 1.1.74, 4
- Werkgroep/Stuurgroep Achterstand Personeelszaken SPA, (1975-1976); 5
- Circulaires a/d deelnemende instellingen, okt.1973-april 1977; 6
- Corresp. PGGM, Corresp. AUO-SSLB; Algemeen; 1974-1978; ca. 1977; 7
- Correspondentie., 1973-1978; 8
  Een groot gedeelte van de correspondentie is vernietigd. Zij bestaat uit:
  Incidentele opgaven van salarisgegevens en de daarop gevolgde berekeningen
  Inlichtingen over de toepassing van voorschriften
  Briefwisseling over verificatie van gegevens
  Geleidebrieven
- Ontbreekt, 9
- Balansen, belegstukken, declaraties, bankoverschriften e.d., 10
  (is vernietigbaar).